Contato

Francisco Paulino gomes 312 83999395910 (Mobile) van.alves05@gmail.com

www.linkedin.com/in/edivan-alves (LinkedIn)

www.instagram.com/ edivan_alves_of/ (Personal) www.instagram.com/ edivan_alves_of/ (Personal)

Principais competências

Aplicativos móveis Definição de requisitos Wireframes

Certifications

Boas práticas em desenvolvimento de software

Lógica de Programação: começando a desenvolver seus primeiros programas,

Microsoft Certified: Azure Data Engineer Associate

Edivan Alves

DevOps| Telecomunicações |Cloud Computing |front end developer | JavaScript | NodeJS | API REST | PostgreSQL | SQL | Git Sumé, Paraíba, Brasil

Resumo

Me chamo Edivan Alves, graduando no curso de Gestão da tecnologia da informação pela a (UNIASSELVI).

Tenho uma trajetória de 10 anos trabalhando com suporte técnico em TI, e manutenção de computadores, o que me tornou um profissional dedicado e organizado. Hoje na área de desenvolvimento vivo o aprendizado continuo.

Durante o período em que trabalhei na empresa, obtive avaliações com média de 95% de satisfação dos supervisores do setor. Um profundo pensador criativo que aprecia trabalhar em equipe.

Possuo conhecimentos técnicos excepcional, extensas capacidades de resolução de problemas, e capacidade significativa para trabalhar em diferentes projetos em simultâneo.

Desenvolvo páginas e sistemas web responsivos e de layout atrativo. focando em tecnologias JavaScript. Busco oportunidades no mercado como Dev e, em um futuro próximo, viso me tornar um desenvolvedor Full Stack.

Experiência

EVC NET DO BRASIL Especialista em suporte de TI novembro de 2023 - Present (1 mês) Monteiro, Paraíba, Brasil

Alves Technology Network

Desenvolvedor de front-end
abril de 2022 - Present (1 ano 8 meses)

Sumé, Paraíba, Brasil

responsável por colocar em prática, através de códigos, o design de um site ou interface. Enquanto o web design projeta o visual de um site, o desenvolvimento front-end implementa esse design através de códigos, como HTML, CSS e JavaScript.

Voip nordeste Assistente de suporte de TI junho de 2022 - novembro de 2023 (1 ano 6 meses) Sumé, Paraíba, Brasil

suporte na identificação de dificuldades e solução de incidentes e problemas de hardware e software, envolvendo a montagem, reparo e configuração de equipamentos. Aplica treinamento aos usuários na utilização de sistemas. #assistência técnica na utilização de recursos de informática e na operação de sistemas

#recuperação de senhas

#configuração ou troca de mouse, teclado, monitor, impressora, cartuchos de tinta, roteadores, entre outros

manutenção e reparo de hardware, como desktop e notebook
#instalação, configuração e manutenção corretiva e preventiva de softwares
monitoramento de redes locais e de internet

auxílio na proteção de dados da empresa com a realização de backups e instalação de antivírus

caririweb

9 anos

Técnico de telecomunicações janeiro de 2014 - dezembro de 2022 (9 anos) Sumé, Paraíba, Brasil

Utilizado estratégias eficazes de resolução de conflitos para acalmar situações e garantir um ambiente seguro e respeitoso para todos os campistas Atualizei e manteve a infraestrutura de rede interna da empresa, resultando em melhor desempenho e confiabilidade da rede

Durante o período em que trabalhei na empresa, obtive avaliações com média de 95% de satisfação dos supervisores do setor.

Um profundo pensador criativo que aprecia trabalhar em equipe.

Suporte técnico abril de 2021 - junho de 2022 (1 ano 3 meses) Sumé, Paraíba, Brasil Agente de atendimento ao cliente receptivo experiente e habilidoso, fornecendo serviço de alta qualidade aos chamadores, atendendo a todas as necessidades. • Hábil em seguir scripts de comunicação para lidar adequadamente com diversas necessidades de maneira equilibrada e profissional.

Formação acadêmica

UNIASSELVI

graduando Gestão da tecnologia da informação, aluno · (2020 - 2023)

institudo federal da paraiba

Técnico Subsequente em Redes de Computadores, Tecnologia da Informação · (2012 - 2014)